臺灣板橋地方法院刑事判決　　　　　　 96年度易緝字第158號
公　訴　人　臺灣板橋地方法院檢察署檢察官
被　　　告　乙○○
上列被告因詐欺案件，經檢察官提起公訴（八十八年度偵緝字第
二五五號），被告於本院行準備程序中，就被訴事實為有罪之陳
述，經本院合議庭裁定由受命法官獨任進行簡式審判程序審理，
並判決如下：
    主  文
乙○○意圖為自己不法之所有，以詐術使人將本人之物交付，處
有期徒刑壹年肆月，減為有期徒刑捌月。
    事  實
一、乙○○明知無充足資力清償債務，竟意圖為自己不法之所有
    ，基於詐欺取財之犯意，於民國八十六年四月初某日透過友
    人林慧姈打電話到甲○○位於臺北縣三重市○○○路二八一
    號十樓住處，佯稱投資建築事業獲利頗豐，甲○○與乙○○
    見面後談論細節，乙○○謊稱有一筆買賣利潤三成以上，只
    要借他新臺幣（下同）一百萬元周轉，保證十天報酬一成即
    十萬元分紅，並簽發付款人為臺北市第五信用合作社、帳號
    一四九八一、支票號碼ＤＦ0000000號、票載發票日
    八十六年四月二十六日、面額十萬元；支票號碼ＤＦ000
    0000號、票載發票日八十六年四月二十七日、面額為一
    百萬元之支票二張作為擔保，交由甲○○收執，使甲○○信
    以為真，於八十六年四月十五日在臺北市○○路、德惠街口
    交付現款一百萬元。嗣於上揭支票到期後，乙○○逃匿無蹤
    ，甲○○始知受騙。
二、案經甲○○訴請臺灣臺北地方法院檢察署檢察官偵查後呈請
    臺灣高等法院檢察署檢察長令轉臺灣板橋地方法院檢察署檢
    察官偵查起訴。
    理  由
一、訊據被告乙○○對於上開犯罪事實坦承不諱，核與告訴人甲
    ○○於偵查中指述情節相符，復有支票及退票理由單影本二
    張在卷可按，被告借得款項後，旋即逃逸無蹤，票據屆期無
    法兌現，且被告經檢察官通緝到案後再度棄保潛逃，經本院
    發布通緝近八年後始到案，緝獲時居所仍不定，期間未清償
    任何債務等情，並經被告供明在卷。被告於借款之始，即應
    有不法所有之詐騙犯意。被告自白核與事實相符，本件事證
    明確，被告犯行洵堪認定。
二、又本件被告行為後，刑法及施行法又於九十五年七月一日修
    正施行，關於新舊法律變更之比較適用，原則上應就罪刑有
    關之共犯、未遂犯、想像競合犯、牽連犯、連續犯、結合犯
    ，以及累犯加重、自首減輕暨其他法定加減原因（如身分加
    減）與加減例等一切情形，綜其全部罪刑之結果而為比較（
    最高法院九十五年第八次刑事庭會議決議參照）。經查：刑
    法施行法增訂第一條之一：「中華民國九十四年一月七日刑
    法修正施行後，刑法分則編所定罰金之貨幣單位為新臺幣。
    九十四年一月七日刑法修正時，刑法分則編未修正之條文定
    有罰金者，自九十四年一月七日刑法修正施行後，就其所定
    數額提高為三十倍。但七十二年六月二十六日至九十四年一
    月七日新增或修正之條文，就其所定數額提高為三倍。」，
    則刑法第三百三十九條第一項規定之罰金部分，應認亦隨同
    修正，而在修正後以新臺幣為單位，提高為三十倍，在修正
    前則以銀元為單位，依罰金罰鍰提高標準條例第一條前段之
    規定提高為十倍，是修正前後所規定之罰金刑最高額，經換
    算結果並無不同，惟因修正後刑法第三十三條第五款已將罰
    金刑調整為新臺幣一千元以上，以百元計算之，經比較前後
    規定之刑度，應以修正前之規定對被告較為有利。從而，經
    綜合比較前述各項法律變更之結果後，本案因修正後之規定
    並未對被告更為有利，依據修正後刑法第二條第一項前段，
    應一體適用修正前刑法之規定，合先敘明。
三、核被告乙○○所為，係犯刑法第三百三十九條第一項之詐欺
    取財罪。爰審酌被告犯罪之動機、目的、詐騙金額、造成告
    訴人損害、多年內未清償任何債務、經通緝多年始到案等一
    切情狀，量處如主文所示之刑，以資懲儆。被告犯行在九十
    六年四月二十四日之前，本院於八十八年八月三十一日對被
    告發佈通緝，惟被告於九十六年十月三十日主動到屏東縣政
    府警察局枋寮分局佳冬分駐所接受審判，有調查筆錄可稽，
    參照中華民國九十六年罪犯減刑條例第二條第一項第三款、
    第三條第十五款、第五條規定，符合減刑要件，減輕其刑至
    二分之一。
四、末按除被告所犯為死刑、無期徒刑、最輕本刑為三年以上有
    期徒刑之罪或高等法院管轄第一審案件者外，於前條第一項
    程序進行中，被告先就被訴事實為有罪之陳述時，審判長得
    告知被告簡式審判程序之旨，並聽取當事人、代理人、辯護
    人及輔佐人之意見後，裁定進行簡式審判程序，刑事訴訟法
    第二百七十三條之一第一項定有明文。查本件被告所犯，法
    定本刑非最輕本刑為三年以上有期徒刑之罪，且被告就被訴
    事實為有罪之陳述，經告知被告簡式審判程序之旨，被告及
    公訴人對於本件改依簡式審判程序審理亦均表示無意見，是
    本院即依前揭刑事訴訟法規定，裁定本件進行簡式審判程序
    ，附此敘明。
據上論斷，應依刑事訴訟法第二百七十三條之一第一項、第二百
九十九條第一項前段，刑法第二條第一項前段、第三百三十九條
第一項，罰金罰鍰提高標準條例第一條前段，中華民國罪犯減刑
條例第二條第一項第三款、第七條，判決如主文。
本案經檢察官顏妃琇到庭執行職務。
中　　華　　民　　國　　96　　年　　11　　月　　30　　日
                  刑事第八庭    法　官  絲鈺雲
以上正本證明與原本無異
如不服本判決應於送達後10日內向本院提出上訴狀
                                書記官　蔡美如
中　　華　　民　　國　　96　　年　　11　　月　　30　　日
附錄本案論罪科刑法條全文：
刑法第三百三十九條
意圖為自己或第三人不法之所有，以詐術使人將本人或第三人之
物交付者，處五年以下有期徒刑、拘役或科或併科一千元以下罰
金。
以前項方法得財產上不法之利益或使第三人得之者，亦同。
前二項之未遂犯罰之。
